【裁判字號】    92,易,1484
【裁判日期】    920826
【裁判案由】    違反保護令
【裁判全文】
臺灣臺中地方法院刑事判決                        九十二年度易字第一四八四號
    公  訴  人  臺灣臺中地方法院檢察署檢察官
    被      告  甲○○
右列被告因家庭暴力防治法之違反保護令案件，經檢察官提起公訴（九十一年度偵字
第二三五八二號），本院判決如左：
    主  文
甲○○連續違反法院依家庭暴力防治法第十三條所為禁止直接或間接騷擾之民事通常
保護令裁定，累犯，處有期徒刑陸月，如易科罰金，以佰元折算壹日。
    事  實
一、甲○○係乙○○之夫，二人間具有家庭暴力防治法第三條第一款所定之家庭成員
    關係。甲○○曾因違反家庭暴力防治法之違反保護令罪，經本院於民國（下同）
    九十年六月十一日，以九十年度易字第一０五０號判處應執行有期徒刑六月，如
    易科罰金以佰元折算一日確定，甫於九十年十一月二十四日執行完畢，詎仍不
    知悔改；前因於九十年十二月七日凌晨三時二十五分許，在臺中縣太平市○○里
    ○○路二三０號住處，對乙○○實施傷害、辱罵等不法侵害行為，經乙○○聲請
    本院依家庭暴力防治法第十三條規定，於九十一年四月八日以九十一年度家護字
    第六一號核發民事通常保護令，裁定令甲○○：不得對乙○○實施身體或精神上
    不法侵害之行為，亦不得直接或間接騷擾乙○○；而該保護令之有效期間為一年
    ，且於裁定後送達於甲○○收受。詎甲○○仍不知遵守，基於違反保護令之概括
    犯意，於上開保護令之有效期間內，即於九十一年十一月二十九日晚上八時許，
    因不滿乙○○至鄰居家中唱歌，以將乙○○所有，停放於上址住處騎樓下之車牌
    號碼ＹＪＥ－九一一號機車推倒在地，致機車車身外殼破損（毀損部分未據告訴
    ）之方式，騷擾乙○○；嗣後，乙○○經友人告知上情，趕回家中質問甲○○推
    倒機車一事，因與甲○○發生爭吵，乙○○乃以懸掛於胸前之手機欲撥打電話報
    警處理，甲○○為阻止乙○○，再以徒手用力扯下乙○○之手機，並摔至地上，
    致手機破裂毀損（毀損部分未據告訴）之方式，騷擾乙○○，連續違反本院依家
    庭暴力防治法第十三條所為禁止其直接或間接騷擾乙○○之裁定。
二、案經臺中縣警察局霧峰分局報告臺灣臺中地方法院檢察署檢察官偵查起訴。
    理  由
一、訊據被告甲○○因坦承前因對被害人乙○○實施不法侵害，經本院依家庭暴力防
    治法之規定核發九十一年度家護字第六一號民事通常保護令，及已知悉該保護令
    內容，惟否認有如事實欄所載違反保護令之犯行，辯稱：車牌號碼ＹＪＥ－九一
    一號機車係乙○○停放在路中央，伊將機車牽到路旁，可能未停妥，才會倒在地
    上；而手機部分則是乙○○自己拿起來朝伊身上丟，打到伊背後，才摔落地面，
    但並無損毀云云。經查：右揭事實，業據被害人乙○○於警詢、偵查中及本院審
    理時指訴綦詳，且被告於警詢中對乙○○指稱係被告將機車牽至路中推倒一情，
    原辯稱：機車係乙○○自行停放在路中，擋在路中的云云，嗣於偵查中及本院審
    理時始又改稱：伊係將機車自路中間牽往路旁停放云云，其前後所供不一，顯係
    事後自行編纂之卸責辯詞，無足憑採；況被害人乙○○為機車之使用人，依常情
    ，實無可能將機車無故停放在供眾人通行之路中央，被告前開係被害人自行將機
    車停放路中之辯詞，實屬無稽。再使用手機時，應謹慎小心持有，避免掉落地面
    ，致手機外殼、螢幕面板破裂毀損，且手機內之電子零件易因用力撞擊而致損壞
    ，此乃一般使用手機之人皆知悉之注意事項，且為一般常識；被告雖辯稱手機係
    被害人乙○○自行取下向伊丟擲云云，惟該支手機既為乙○○所有，手機如有毀
    損，其修復費用自當由乙○○自行負擔，而案發當時倘非被告用力扯下該支手機
    丟擲地上，依常情，被害人乙○○實無可能在認知手機摔落地面，將致手機毀損
    無法使用之情況下，猶執意持之往被告身上丟擲致掉落地面；是被告前揭辯詞核
    均係臨訟卸責之詞，實無足採。另徵諸員警接獲本件報案前往被告及被害人家中
    時，發現該處物品散落一地，椅子東倒西歪，有現場照片在卷足憑，經詢問被害
    人造成該些物品混亂之情形是否亦為被告所為，被害人則如實陳稱並非被告所為
    ，而係被害人自己所為等語，益徵被害人應無蓄意誣陷被告之意，是其前揭指述
    被告之犯行，應可採信。此外，復有本院九十一年度家護字第六一號民事通常保
    護令、保護令執行紀錄表、現場圖各一紙、現場照片六幀在卷可稽，事證明確，
    被告犯行堪以認定。
二、按本院九十一年度家護字第六一號民事通常保護令，係依據家庭暴力防治法第十
    三條規定所為之裁定；且按家庭暴力防治法第二條第一、三項規定：本法所稱家
    庭暴力者，謂家庭成員間實施身體或精神上不法侵害之行為；本法所稱騷擾者，
    謂任何打擾、警告、嘲弄或辱罵他人之言語、動作或製造使人心生畏怖情境之行
    為。被告違反上開民事通常保護令之行為，核其所為，係犯家庭暴力防治法第五
    十條第二款之違反保護令罪。又被告先後二次違反保護令之行為，時間緊接，犯
    罪構成要件相同，顯係基於概括犯意而反覆為之，為連續犯，應依刑法第五十六
    條之規定論以一罪，並加重其刑。再被告曾因違反家庭暴力防治法之違反保護令
    罪，經本院於九十年六月十一日，以九十年度易字第一０五０號判處應執行有期
    徒刑六月，如易科罰金以佰元折算一日確定，於九十年十一月二十四日執行完
    畢後，五年以內再犯本件有期徒刑以上之罪，為累犯，應依刑法第四十七條規定
    加重其刑，並遞加重之。爰審酌被告與被害人係夫妻關係，竟漠視保護令所為之
    禁止行為，前已因違反保護令案件入監執行，猶不知悔改及切實遵守保護令之禁
    止命令，其法治觀念淡薄，且家庭暴力行為對家庭成員影響甚大，暨其犯後猶否
    認犯行，顯無悔意等一切情狀，量處如主文所示之刑，並諭知易科罰金之折算標
    準，以資懲儆。
據上論斷，應依刑事訴訟法第二百九十九條第一項前段，家庭暴力防治法第五十條第
二款，刑法第十一條前段、第五十六條、第四十七條、第四十一條第一項前段，罰金
罰鍰提高標準條例第二條，判決如主文。
中      華      民      國    九十二    年      八      月    二十六    日
                                    臺灣臺中地方法院刑事第六庭
                                        法  官  許  月  馨
右正本證明與原本無異。
如不服本判決，應於送達後十日內向本院提出上訴狀（須附繕本），上訴於臺灣高等
法院臺中分院。
                                        書記官
中      華      民      國    九十二    年      八      月    二十六    日
附錄論罪科刑法條
家庭暴力防治法第五十條：
違反法院依第十三條、第十五條所為之下列裁定者，為本法所稱之違反保護令罪，處
三年以下有期徒刑、拘役或科或併科新台幣十萬元以下罰金︰
一、禁止實施家庭暴力行為。
二、禁止直接或間接騷擾、接觸、通話或其他連絡行為。
三、命遷出住居所。
四、遠離住居所、工作場所、學校或其他特定場所。
五、命完成加害人處遇計畫：戒癮治療、精神治療、心理輔導或其他治療、輔導。


司法院資訊處製作；財團法人民間司法改革基金會備份。
